臺灣桃園地方法院刑事判決
111年度簡上字第112號
上  訴  人  
即  被  告  邱昌聖



上列上訴人即被告因詐欺案件，不服本院於民國110 年11 月30
日所為之110 年度壢簡字第1479號第一審判決（聲請簡易判決處
刑書案號：110 年度偵緝字第1191號）提起上訴，本院管轄之第
二審合議庭判決如下：
    主  文
上訴駁回。
    事  實
一、邱昌聖意圖為自己不法之所有，基於詐欺取財之犯意，於民
    國109年10月24日13時許，前往范姜鈴位於桃園市○○區○○路0
    段000號之居所，佯稱係范姜鈴之堂妹范沛婕（原名為范姜
    賢，後更名為范賢，嗣再更名為范沛婕）之清華高中同學，
    並表示范沛婕積欠其債務新臺幣（下同）5萬元迄今仍未返
    還，因其急需用款，遂向范姜鈴借款4,500元花用，致范姜
    鈴不疑有他，於同日13時22分許，與邱昌聖一同前往址設桃
    園市○○區○○○路0段000號之OK超商新屋東明店提領4,100元，
    並將身上現金400元，總計4,500元一併當場交付予邱昌聖收
    受。嗣經范姜鈴向范沛婕求證，始悉受騙。
二、案經范姜鈴訴由桃園市政府警察局楊梅分局報告臺灣桃園地
    方檢察署檢察官偵查後聲請簡易判決處刑。
    理  由
一、程序事項
    按被告於第二審經合法傳喚，無正當之理由不到庭者，得不
    待其陳述，逕行判決，刑事訴訟法第371條定有明文。次按
    對於簡易判決有不服而上訴者，準用上開規定，同法第455
    條之1第3項亦有明定。本案被告邱昌聖經本院合法傳喚後，
    無正當理由未到庭，此有本院送達證書、臺灣高等法院在監
    在押簡表、個人戶籍資料（完整姓名）查詢結果資料附卷可
    按(見本院卷第61頁至第63頁、第71頁、第73頁)，稽上規定
    ，爰不待其陳述逕為一造缺席判決。
二、事實認定 
  ㈠上開犯罪事實，業據被告邱昌聖偵訊時坦承犯行(見偵緝字卷
    第11頁反面)，核與證人范沛婕於警詢時證稱「我不認識邱
    昌聖，我也不認識自稱『邱皓』之男子，該名男子跟我姐姐表
    示我有跟他借錢，但她沒有借錢的證據，我堂姊便去領了5,
    000元借給他，我高中時叫做范姜賢」等語(見偵緝卷第35頁
    正反面)，此亦與證人范姜鈴於警詢及偵查之證述大致相符(
    見偵字卷第19頁至第21頁、第57頁正反面)，並有路口監視
    器、OK超商新屋東明店監視器翻拍照片及刑案現場照片、LI
    NE對話紀錄、交易明細資料等件在卷可查(見偵字卷第29頁
    至第37頁，偵緝卷第41頁至第43頁反面、第51頁至第59頁)
    ，足認被告上開之任意性自白與事實相符，得以採信。至被
    告提起本件上訴後翻異其詞，且否認犯罪，並於上訴狀上記
    載「願意接受測謊，其並無犯罪，因為生活所需才前往新屋
    找范沛婕歸還被欠的5萬元，而判決40日太重」云云，惟此
    與上述事證不符，應為被告臨訟卸責之詞，況被告於本院準
    備程序及審理程序時均未到院，顯見其僅係為拖延訴訟而為
    上開辯詞，難以採信。
　㈡綜上所述，被告犯行堪以認定，應依法論科。
三、論罪科刑
　㈠核被告所為，係犯刑法第339條第1項之詐欺取財罪。
　㈡聲請簡易判決處刑書雖記載被告構成累犯前科，認應依累犯
    規定加重其刑等語。惟參最高法院110年度台上大字第5660
    號刑事大法庭之裁定意旨可知，除因依法院組織法第51條之
    10規定，對提案庭提交之案件有拘束力外，基於預測可能性
    及法安定性之精神，並無溯及既往之效力。故最高法院110
    年度台上大字第5660號裁定雖宣示被告構成累犯之事實及應
    加重其刑之事項，均應由檢察官主張並具體指出證明之方法
    後，經法院踐行調查、辯論程序，方得作為論以累犯及是否
    加重其刑之裁判基礎。然原審判決係在前開裁定宣示前所為
    裁判，縱斯時檢察官未就被告構成累犯應加重其刑一節有所
    主張，然此部分尚無從為上訴之理由，且原審業已說明基於
    被告前科形成累犯處斷刑，其評價即足，本院自不能據以撤
    銷原判決，併予敘明。
　㈢按量刑之輕重，係屬事實審法院得依職權自由裁量之事項，
　　苟於量刑時，已依行為人之責任為基礎，並斟酌刑法第57條
　　各款所列情狀，而未逾越法定範圍，又未濫用其職權，即不
　　得遽指為違法；在同一犯罪事實與情節，如別無其他加重或
　　減輕之原因，下級審法院量定之刑，亦無過重或失輕之不當
　　情形，則上級審法院對下級審法院之職權行使，原則上應予
　　尊重（最高法院99年度台上字第189 號、85年度台上字第24
　　46號判決意旨參照）。從而，刑之量定係實體法上賦予法院
    得為自由裁量之事項，倘法院未有逾越法律所規定之範圍，
    或濫用其權限，即不得任意指摘為違法。經查，原審審酌被
    告正值壯年，有工作賺錢能力，不思以正當方式賺取錢財，
    竟施以詐術使告訴人交付財物，佯稱被害人之親友積欠其債
    務，以此方式詐取被害人之財物，所為甚不可取。惟念其犯
    後坦承犯行，態度尚可，復衡酌其教育程度為高職肄業，犯
    罪所得為4,500元，暨其自陳為急需用錢而為本案犯行之動
    機、目的等一切情狀，量處拘役40日並諭知易科罰金之折算
    標準為1,000元折算1日，其所為量刑並無失當之處。
　㈣從而，原審認事用法既無違誤，量刑亦屬妥適，自應予維持
    ，被告之上訴即無理由，應予駁回。
據上論斷，應依刑事訴訟法第455條之1第1項、第3項、第368條
、第371條，判決如主文。
本案經檢察官李旻蓁聲請以簡易判決處刑，檢察官劉仲慧到庭執
行職務。
中　　華　　民　　國　　111 　年　　7 　　月　　12　　日
                  刑事第七庭　審判長法　官　陳佳宏
　　　　　　　　　　　　　　　　　　法　官　陳昭仁
　　　　　　　　　　　　　　　　　　法　官　方楷烽
以上正本證明與原本無異。
不得上訴。
                                    書記官　詹右辰
中　　華　　民　　國　　111 　年　　7 　　月　　12　　日